臺灣高等法院刑事判決　　　　　　　　94年度上訴字第3383號
上　訴　人　臺灣板橋地方法院檢察署檢察官
被　　　告　甲○○
　　　　　　　　　　現另案羈押於臺灣台北看守所
上列上訴人因毒品危害防制條例案件，不服臺灣板橋地方法院94
年度訴字第1712號，中華民國94年9 月13日第一審判決（起訴案
號：臺灣板橋地方法院檢察署94年度核退毒偵字第1424號。移送
併審案號：94年度毒偵字第298 號），提起上訴，本院判決如下
：
    主  文
原判決撤銷，
甲○○連續施用第一級毒品，累犯，處有期徒刑壹年，扣案之海
洛因壹包（毛重零點貳公克）沒收銷燬之。
    事  實
一、甲○○曾因施用毒品案件，經觀察、勒戒後，認無繼續施用
    毒品之傾向，由臺灣板橋地方法院檢察署檢察官以八十七年
    度偵字第一七五一二號處分不起訴確定，復因施用毒品案件
    ，經觀察、勒戒後，認有繼續施用毒品之傾向，再令入戒治
    處所施以強制戒治，已於民國（下同）九十二年四月一日強
    制戒治執行完畢；甲○○復因轉讓毒品、施用第一級毒品、
    施用第二級毒品、竊盜等案件，依序經法院判處有期徒刑七
    月、七月、四月、六月確定，嗣經裁定合併定應執行刑為有
    期徒刑一年九月確定，入監執行後，於九十三年二月十九日
    假釋出監，於九十三年七月十三日假釋期滿，以已執行論。
    詎甲○○不知悔改，基於施用第一級毒品海洛因之概括犯意
    ，自九十四年五月底某日起至同年六月二日晚上八時許止，
    在臺北縣新莊市○○路五七九巷十七號一樓住處，以將海洛
    因摻入香煙內點火吸食之方法，連續多次施用海洛因，平均
    每天施用一次。嗣於九十四年六月二日晚上十一時許，在台
    北縣新莊市○○路三四八號前為警查獲並扣得海洛因一包（
    毛重零點二公克）。其復基於前開施用第一級毒品海洛因之
    概括犯意，在同年月六日為警查獲前二十六小時內之某時，
    在台北縣新莊市○○路五七九巷十七號一樓，再施用第一級
    毒品海洛因，為警查獲。
二、案由台北縣警察局新莊分局報請台灣板橋地方法院檢察署檢
    檢察官偵查起訴及由同署檢察官移送併案審理。
    理  由
一、上開事實，業據被告供認不諱，並有台北縣政府警察局新莊
    分局搜索扣押筆錄、扣押物品目錄表在卷（94年度核退毒偵
    字第1424號卷第十二頁至第十五頁）及第一級毒海因一小包
    扣案可稽；被告前後二次採驗之尿液確呈嗎啡陽性反應之事
    實，亦有台灣檢驗科技股份有限公司出具之濫用藥物檢驗報
    告（編號CH/2005/60712號、編號CH/2005/60179號）、台北
    縣政府警察局新莊分局毒品反液對照表（94年度核退毒偵字
    第1424號卷第十九頁、94年毒偵字第5298號卷第七、八頁一
    審卷第二十二頁），足認被告前揭施用第一級毒品之自白與
    事實相符，堪予採信。是被告之犯行因罪證明確，應堪認定
    ，應予依法論科。
二、核被告所為，係犯毒品危害防制條例第十條第一項之施用第
    一級毒品罪。其施用前後持有第一級毒品海洛因之低度行為
    ，應為施用之高度行為所吸收，不另論罪。被告先後多次犯
    行，時間緊接，方法相同，觸犯構成要件相同之罪，顯係基
    於概括犯意所為，為連續犯，應依刑法第五十六條之規定論
    以一罪，並加重其刑。被告在九十四年六月六日為警查獲前
    二十六小時內之某時，在台北縣新莊市○○路五七九巷十七
    號一樓，再施用第一級毒品海洛因之行為，雖未起訴，惟因
    與已起訴部分，具有連續犯之裁判上一罪關係，本院得一併
    審判。被告曾因施用毒品案件，經觀察、勒戒後，認無繼續
    施用毒品之傾向，由臺灣板橋地方法院檢察署檢察官以八十
    七年度偵字第一七五一二號處分不起訴確定，復因施用毒品
    案件，經觀察、勒戒後，認有繼續施用毒品之傾向，再令入
    戒治處所施以強制戒治，已於九十二年四月一日強制戒治執
    行完畢；復因轉讓毒品、施用第一級毒品、施用第二級毒品
    、竊盜等案件，依序經法院判處有期徒刑七月、七月、四月
    、六月確定，嗣經裁定合併定應執行刑為有期徒刑一年九月
    確定，入監執行後，於九十三年二月十九日假釋出監，於九
    十三年七月十三日假釋期滿，以已執行論，此有本院被告全
    國前案紀錄表一份附卷可憑，其於執行有期徒刑完畢後五年
    內再犯本罪，為累犯，應依刑法第四十七條之規定遞予加重
    其刑。
三、原審對被告予以論罪科刑固非無見，惟查原審就被告第二次
    被查獲部分未及一併審究，不無可議。本件公訴人之上訴意
    旨亦執此指摘原判決此部分不當，為有理由，應由本院將之
    撤銷改判。爰審酌被告素行不良，屢次犯罪，毫無悔意，於
    有其徒刑執行完畢後又連續施用毒品，及其施用之次數等一
    切情形，量處如主文第二項所示之刑，以資懲儆。扣案之第
    一級毒品海洛因一小包，並依同條例第十八條第一項前段宣
    告沒收。
四、据上論斷，應依刑事訴訟法第三百六十九條第一項前段、第
    三百六十四條、第二百九十九條第一項前段、毒品危害防制
    條例第十條第一項、第十八條第一項前段，刑法第十一條前
    段、第五十六條、第四十七條，判決如主文。
本案經檢察官陳明光到庭執行職務。
中　　華　　民　　國　　94　　年　　11　　月　　23　　日
　　　　　　　　　刑事第八庭審判長法　官　吳  敦
                                  法　官　張傳栗
                                  法　官  許增男
以上正本證明與原本無異。
如不服本判決，應於收受送達後十日內向本院提出上訴書狀，其
未敘述上訴之理由者並得於提起上訴後十日內向本院補提理由書
（均須按他造當事人之人數附繕本）。
                                  書記官  葉金發
中　　華　　民　　國　　94　　年　　11　　月　　23　　日
附錄本案論罪科刑主要法條：
毒品危害防制條例第十條第一項：
施用第一級毒品者，處六月以上五年以下有期徒刑。
